---
title: "EduScope"
output: 
  flexdashboard::flex_dashboard:
    orientation: rows
    #social: menu
    #source_code: embed
    theme: spacelab
    #vertical_layout: scroll
    #sandstone
    #spacelab
    #logo: logo_ajust(1).png
runtime: shiny
---

```{r, include = FALSE}
# Chargement des packages (et installation si nécessaire)
check_packages <-function (...) {
    libs<-unlist(list(...))
    req<-unlist(lapply(libs,require,character.only=TRUE))
    need<-libs[req==FALSE]
    if(length(need)>0){ 
        install.packages(need)
        lapply(need,require,character.only=TRUE)
    }
}
check_packages("flexdashboard", "dplyr", "readr", "ggplot2", "scales", "leaflet",
               "plotly", "DT", "sf", "maptools", "RColorBrewer", "classInt",
               "leaflet.extras", "foreign", "stringr")

# Import des données
data_simul_college <- read_delim("data/data_simul.csv", delim = "|",
                                 locale = locale(encoding = "latin1"))

filo <- read_delim("data/filo_iris_2014.csv", delim = "|")

dep_shp <- st_read("data/shp/departements-20140306-5m.shp", 
                    crs = 4326, stringsAsFactors = FALSE)

acad_shp <- st_read("data/shp/academies-20160209.shp", 
                    crs = 4326, stringsAsFactors = FALSE)

communes <- read_delim("data/shp/communes_fr.csv", delim = "|") 

if (!("contours_iris_wgs84.shp" %in% dir("data/shp"))) {
  unzip("contours_iris_wgs84.zip", exdir = "data/shp")
}
iris_shp <- st_read("data/shp/contours_iris_wgs84.shp", 
                    crs = 4326, stringsAsFactors = FALSE) 

# Préparation des données pour l'appli Shiny
dep_shp <- dep_shp  %>%
  select(-nuts3, -wikipedia) %>%
  filter(code_insee %in% unique(data_simul_college$dep))

dep <- dep_shp %>%
  st_set_geometry(NULL) %>%
  mutate(nom = parse_character(nom, 
                               locale = locale(encoding = guess_encoding(nom)$encoding)))

communes <- communes %>%
  rename(nom_commune = nom_commun) %>%
  filter(insee_comm %in% unique(data_simul_college$commune)) %>%
  mutate(dep_num = str_sub(insee_comm, 1, 2)) %>%
  left_join(dep, by = c("dep_num" = "code_insee")) %>%
  rename(dep_nom = nom)

data_simul_college <- data_simul_college %>%
  left_join(communes, by = c("commune" = "insee_comm")) %>%
  select(-dep_num)

iris_shp <- iris_shp %>%
  filter(INSEE_COM %in% unique(data_simul_college$commune))

```


<style type="text/css">

.navbar-brand{ /* Titre de l'appli  */
      font-size: 30px;
font-family: Century Gothic, sans-serif;
}

.chart-title{ /* Titre des boxes  */
      font-size: 20px;
      color: DarkRed;
  }
  
  .control-label{ 
      color: black !important;
  }

body{ /* Titre des onglets  */
      font-size: 17px;
      font-family: Century Gothic, sans-serif;
  }
  
  /* Barre de navigation  */

.navbar {
  background :  #283747  !important;
  border :black !important;
}
  
  .sidebar{
background: #5d6d7e !important;
}

  h2{ /* Titres  */
      font-size: 19px;
      font-family: Century Gothic, sans-serif;
      color: #f2f3f4 ;
      font-weight: bold;
  }
  
  .control-label{ /* Titres  */
      font-size: 15px;
      font-family: Century Gothic, sans-serif;
      color: #f2f3f4 ;
  }
  
 .college {
  color: #95a5a6 ; 
  font-size: 58px; 
  font-family: 'Signika', sans-serif;
  text-align: center;
  font-weight: bold;
}
  
</style>

Sidebar {.sidebar}
=======================================================================

Année
------------------------------------------------------------------
```{r }
selectInput('year_id', label = NULL, choices = unique(data_simul_college$annee))
```

Localisation
------------------------------------------------------------------
```{r }
selectInput('dep_id', label = 'Département', choices = dep$nom,
            selected = NULL, multiple = FALSE)
selectInput('comm_id', label = 'Commune',
            choices = unique(communes$nom_commune),
            selected = NULL, multiple = FALSE)
observe({
  noms_communes_sub <- communes$nom_commune[communes$dep_nom == input$dep_id]

  updateSelectInput(session, inputId = 'comm_id', label = 'Commune',
                    choices = noms_communes_sub,
                    selected = NULL)
})
```

Etablissement 
------------------------------------------------------------------
```{r }
# selectInput('sect_id', label = "Secteur", choices = unique(data_simul_college$s[data_simul_college$acad=="Caen"]))
selectInput('etab_id', label = "Nom de l'établissement",
            choices = unique(data_simul_college$nom_norme))
observe({
  etab_sub <- data_simul_college$nom_norme[data_simul_college$nom_commune == input$comm_id]

  updateSelectInput(session, inputId = 'etab_id', label = 'Commune',
                    choices = etab_sub[!is.na(etab_sub)],
                    selected = NULL)
})
```


Présentation de l'établissement {data-icon="fa-university"}
=======================================================================

Row {data-height=10}
------------------------------------------------------------------

Row {.college data-height=60}
------------------------------------------------------------------
&nbsp;&nbsp;

```{r}
renderText({ 
input$etab_id
  })
```

Row {data-height=10}
------------------------------------------------------------------
&nbsp;&nbsp;

```{r, include = FALSE}
renderText({ 
unique(data_simul_college$commune[data_simul_college$nom_norme == input$etab_id])
  })
```

Row {data-height=20}
------------------------------------------------------------------


Row 
------------------------------------------------------------------

### Education prioritaire
```{r }
REP_selected <- renderText({ 
    as.character(data_simul_college$ep[data_simul_college$nom_norme==unique(input$etab_id)][1])
  })

renderValueBox({
  valueBox(
    value = REP_selected,
        color = "primary")
})
```

### Secteur
```{r }
secteur_selected <- renderText({ 
    paste0("P",substr(data_simul_college$secteur[data_simul_college$nom_norme==unique(input$etab_id)][1], 2,nchar(data_simul_college$secteur[data_simul_college$nom_norme==unique(input$etab_id)][1])))
  })

renderValueBox({
  valueBox(
    value = secteur_selected,
        color = "primary")
})
```

### Nombre d'élèves
```{r }
effectif_selected <- renderText({ 
    data_simul_college$effectif_1er_cycle[data_simul_college$nom_norme==unique(input$etab_id)][1]
  })

renderValueBox({
  valueBox(
    value = effectif_selected,
        color = "primary")
})
```

Row {.college data-height=10}
------------------------------------------------------------------


Row 
------------------------------------------------------------------

### Indice de position sociale
```{r }
renderValueBox({
  valueBox(
    value = data_simul_college$ips_total[data_simul_college$nom_norme==input$etab_id & data_simul_college$annee==input$year_id][1],
    icon = "fa-balance-scale",
        #color = "orange")
        color = if (as.numeric(data_simul_college$ips_total[data_simul_college$nom_norme==input$etab_id &  data_simul_college$annee==input$year_id][1]) >= quantile(data_simul_college$ips_total[data_simul_college$annee==input$year_id], 0.75)) "#fadf63" else 
          if (as.numeric(data_simul_college$ips_total[data_simul_college$nom_norme==input$etab_id &  data_simul_college$annee==input$year_id][1]) >= quantile(data_simul_college$ips_total[data_simul_college$annee==input$year_id], 0.5)) "#e9c46a" else 
             if (as.numeric(data_simul_college$ips_total[data_simul_college$nom_norme==input$etab_id &  data_simul_college$annee==input$year_id][1]) >= quantile(data_simul_college$ips_total[data_simul_college$annee==input$year_id], 0.25)) "#e9c46a" else
               "#e76f51")
})
```

### Nombre d'élèves par structure
```{r }
renderValueBox({
  valueBox(
    value = data_simul_college$esurs_1er_cycle[data_simul_college$nom_norme==input$etab_id & data_simul_college$annee==input$year_id][1],
    icon = "fa-users",
        #color = "orange")
        color = if (as.numeric(data_simul_college$esurs_1er_cycle[data_simul_college$nom_norme==input$etab_id &  data_simul_college$annee==input$year_id][1]) >= quantile(data_simul_college$esurs_1er_cycle[data_simul_college$annee==input$year_id], 0.75)) "#e76f51" else 
          if (as.numeric(data_simul_college$esurs_1er_cycle[data_simul_college$nom_norme==input$etab_id &  data_simul_college$annee==input$year_id][1]) >= quantile(data_simul_college$esurs_1er_cycle[data_simul_college$annee==input$year_id], 0.5)) "#e9c46a" else 
             if (as.numeric(data_simul_college$esurs_1er_cycle[data_simul_college$nom_norme==input$etab_id &  data_simul_college$annee==input$year_id][1]) >= quantile(data_simul_college$esurs_1er_cycle[data_simul_college$annee==input$year_id], 0.25)) "#e9c46a" else
               "#fadf63")
})
```

### Note à l'écrit du brevet
```{r }
renderValueBox({
  valueBox(
    value = data_simul_college$note_ecrit_dnb[data_simul_college$nom_norme==input$etab_id & data_simul_college$annee==input$year_id][1],
    icon = "fa-graduation-cap",
        #color = "orange")
        color = if (as.numeric(data_simul_college$note_ecrit_dnb[data_simul_college$nom_norme==input$etab_id &  data_simul_college$annee==input$year_id][1]) >= quantile(data_simul_college$note_ecrit_dnb[data_simul_college$annee==input$year_id], 0.75)) "#fadf63" else 
          if (as.numeric(data_simul_college$note_ecrit_dnb[data_simul_college$nom_norme==input$etab_id &  data_simul_college$annee==input$year_id][1]) >= quantile(data_simul_college$note_ecrit_dnb[data_simul_college$annee==input$year_id], 0.5)) "#e9c46a" else 
             if (as.numeric(data_simul_college$note_ecrit_dnb[data_simul_college$nom_norme==input$etab_id &  data_simul_college$annee==input$year_id][1]) >= quantile(data_simul_college$note_ecrit_dnb[data_simul_college$annee==input$year_id], 0.25)) "#e9c46a" else
               "#e76f51")
})
```


Row 
------------------------------------------------------------------



### Comparaison de l'IPS avec les autres établissements de l'académie
```{r }
ips_distrib <- function(data, point,periode) {
    
    acad_etab <- data$acad[data$nom_norme == point][1]
    
    df_ips <- data %>%
      filter(annee == periode,
             acad == acad_etab) %>%
      select(etab, nom_norme, ips_total) %>%
      mutate(highlight = ifelse(nom_norme == point, 1, 0)) %>%
      distinct(nom_norme, .keep_all= TRUE)
    
    df_ips$highlight[df_ips$highlight == 1] <- c(1, rep(0, 
                                                        length(df_ips$highlight[df_ips$highlight == 1]) -1))
    

  min_ips <- min(data$ips_total, na.rm = T)
  max_ips <- max(data$ips_total, na.rm = T)
  
  df_ips <- df_ips %>%
    mutate(nom_norme = reorder(nom_norme, ips_total))
  
  res_plot <- ggplot(data = df_ips, aes(x = nom_norme, 
                                        y = ips_total,
                                        fill = ips_total)) +
    geom_bar(stat = "identity") +
    scale_y_continuous(limits = c(min_ips, max_ips), oob = rescale_none) +
    scale_fill_gradient(low = "red", 
                        high = "yellow") +
    geom_vline(xintercept = which(levels(df_ips$nom_norme) == point), 
               color = "#3a506b", size = 1.5) +
    labs(y = "Indice de position sociale moyen") +
    theme(axis.text.x = element_blank(),
          axis.title.x=element_blank(),
          axis.title.y = element_text(size = 14),
          legend.position = "none",
          panel.background = element_rect(fill = "white"),
          panel.grid.major.y = element_line(color = "grey"))
  
  return(res_plot)
}

 renderPlot({
      ips_distrib(data_simul_college, input$etab_id,input$year_id)
    })

```

### Comparaison de la moyenne aux épreuves du DNB avec les autres établissements de l'académie
```{r }

brevet_distrib <- function(data, point,periode) {
    
    acad_etab <- data$acad[data$nom_norme == point][1]
    
    df_brevet <- data %>%
      filter(annee == periode,
             acad == acad_etab) %>%
      select(etab, nom_norme, note_ecrit_dnb) %>%
      mutate(highlight = ifelse(nom_norme == point, 1, 0)) %>%
      distinct(nom_norme, .keep_all= TRUE)
    
    df_brevet$highlight[df_brevet$highlight == 1] <- c(1, rep(0, 
                                                        length(df_brevet$highlight[df_brevet$highlight == 1]) -1))
    

  min_brevet <- min(data$note_ecrit_dnb, na.rm = T)
  max_brevet <- max(data$note_ecrit_dnb, na.rm = T)
  
  df_brevet <- df_brevet %>%
    mutate(nom_norme = reorder(nom_norme, note_ecrit_dnb))
  
  res_plot <- ggplot(data = df_brevet, aes(x = nom_norme, 
                                        y = note_ecrit_dnb,
                                        fill = note_ecrit_dnb)) +
    geom_bar(stat = "identity") +
    scale_y_continuous(limits = c(min_brevet, max_brevet), oob = rescale_none) +
    scale_fill_gradient(low = "red", 
                        high = "yellow") +
    geom_vline(xintercept = which(levels(df_brevet$nom_norme) == point), 
               color = "#3a506b", size = 1.5) +
    labs(y = "Moyenne aux épreuves finales du brevet") +
    theme(axis.text.x = element_blank(),
          axis.title.x=element_blank(),
          axis.title.y = element_text(size = 14),
          legend.position = "none",
          panel.background = element_rect(fill = "white"),
          panel.grid.major.y = element_line(color = "grey"))
  
  return(res_plot)
}

 renderPlot({
      brevet_distrib(data_simul_college, input$etab_id,input$year_id)
    })

```

Cartographie {data-icon="fa-map-o"}
=======================================================================

### Carte des collèges
```{r }
# distr <- classIntervals(filo$DISP_MED14,
#                         4, style = "quantile")$brks
# colours <- brewer.pal(4, "YlOrRd")
# 
# greenLeafIcon <- makeIcon(
#   iconUrl = "data/picto_carte/Picto_etab_public_violet.png",
#   #iconUrl ="C:/Users/hbotton/Documents/test_camemb.jpg",
#   #iconWidth = 30, iconHeight = 30,
#   iconWidth =data_simul_college$effectif_1er_cycle[data_simul_college$secteur=="public"&data_simul_college$ep=="Hors EP"]/15,
#   iconHeight =data_simul_college$effectif_1er_cycle[data_simul_college$secteur=="public"&data_simul_college$ep=="Hors EP"]/13,
#   iconAnchorX = 0, iconAnchorY = 0
# )
# 
# greenLeafIcon_prive <- makeIcon(
#   iconUrl = "data/picto_carte/Picto_etab_prive.png",
#   #iconWidth = 30, iconHeight = 30,
#   iconWidth =data_simul_college$effectif_1er_cycle[data_simul_college$secteur=="privé sous contrat"]/15,
#   iconHeight =data_simul_college$effectif_1er_cycle[data_simul_college$secteur=="privé sous contrat"]/13,
#   iconAnchorX = 0, iconAnchorY = 0
# )
# 
# greenLeafIcon_rep <- makeIcon(
#   iconUrl = "data/picto_carte/Picto_etab_public_REP_rose.png",
#   #iconUrl ="C:/Users/hbotton/Documents/test_camemb.jpg",
#   #iconWidth = 30, iconHeight = 30,
#   iconWidth =data_simul_college$effectif_1er_cycle[data_simul_college$secteur=="public"&data_simul_college$ep=="REP"]/15,
#   iconHeight =data_simul_college$effectif_1er_cycle[data_simul_college$secteur=="public"&data_simul_college$ep=="REP"]/13,
#   iconAnchorX = 0, iconAnchorY = 0
# )
# 
# greenLeafIcon_rep_plus<- makeIcon(
#   iconUrl = "data/picto_carte/Picto_etab_public_REP+_rouge.png",
#   #iconUrl ="C:/Users/hbotton/Documents/test_camemb.jpg",
#   #iconWidth = 30, iconHeight = 30,
#   iconWidth =data_simul_college$effectif_1er_cycle[data_simul_college$secteur=="public"&data_simul_college$ep=="REP+"]/15,
#   iconHeight =data_simul_college$effectif_1er_cycle[data_simul_college$secteur=="public"&data_simul_college$ep=="REP+"]/13,
#   iconAnchorX = 0, iconAnchorY = 0
# )
# 
# leaflet() %>% #####
#       addProviderTiles("Esri.WorldImagery", group = "Satellite",options = providerTileOptions(minZoom=5,attribution="Données: MEN-Depp, APAE")) %>% 
#         addProviderTiles("Esri.WorldStreetMap", group = "Réseaux de transport",options = providerTileOptions(minZoom=5,attribution="Données: MEN-Depp, APAE")) %>%
#         addProviderTiles("Esri.WorldGrayCanvas", group = "Vierge",options = providerTileOptions(minZoom=5,attribution="Données: MEN-Depp, APAE"))%>%
#         # addPolygons(data = iris_shp, opacity = 0.4, 
#         #             color = "#020202", 
#         #             stroke = TRUE, weight = 1,group="Quartiers",
#         #             label=iris_shp$popup_nom_comm,
#         #             popup=iris_shp$popup_iris,
#         #             fill = T, fillColor = iris_shp$color_d10, 
#         #             fillOpacity = 0.5,highlight = highlightOptions(weight = 6, color = iris_shp$color_d10,
#         #                                                            bringToFront = TRUE)) %>%
#         
#         addLegend("bottomright", 
#                   colors = colours,label=leglabs(paste0(round(distr,0),"€"), over = "Plus de", under = "Moins de"),
#                   title= "Revenu médian par quartier", opacity = 0.6)%>%
#         addResetMapButton()%>%
#         addScaleBar(position ="bottomleft",options=scaleBarOptions(metric = TRUE, imperial = F))%>%
#         addSearchFeatures(targetGroups= c("Quartiers") ,
#                           options = searchFeaturesOptions(zoom=15, openPopup=TRUE, firstTipSubmit = TRUE, autoCollapse = TRUE, hideMarkerOnCollapse = TRUE ))%>% 
#         addLayersControl(baseGroups = c("Vierge", "Satellite","Réseaux de transport"),
#                          overlayGroups = c("Quartiers"),
#                          options = layersControlOptions(collapsed = T))%>%
#         addFullscreenControl(pseudoFullscreen = TRUE)%>%
#         addEasyButton(easyButton(
#           icon = "fa-crosshairs", title = "Localiez-moi",
#           onClick = JS("function(btn, map){ map.locate({setView: true}); }")))%>%
#         
#         # Collèges Publics Hors EP
#         addMarkers(data =data_simul_college[data_simul_college$annee=="2014" &data_simul_college$secteur=="public"&data_simul_college$ep=="Hors EP" & data_simul_college$acad=="Toulouse",], ~long, ~lat, 
#                    # icon =greenLeafIcon, 
#                    #radius = (data_simul_college$effectif_college[data_simul_college$Dénomination.principale=="COLLEGE"]/50),
#                    popup=data_simul_college$popup_coll[data_simul_college$annee=="2014" &data_simul_college$secteur=="public"&data_simul_college$ep=="Hors EP" & data_simul_college$acad=="Toulouse"],options=popupOptions(closeButton=T),
#                    #label=data_simul_college$Appellation.officiellle[data_simul_college$Dénomination.principale=="COLLEGE"&data_simul_college$REP=="Non"&data_simul_college$REPplus_OK=="Non"], group='Collèges publics',
#                    clusterOptions = markerClusterOptions(disableClusteringAtZoom  =13,spiderfyOnMaxZoom = F,iconCreateFunction=JS("function (cluster) {    
#                                                                                                                                   var childCount = cluster.getChildCount();  
#                                                                                                                                   if (childCount < 100) {  
#                                                                                                                                   c = 'rgba(255, 255, 255, 0.7);'
#                                                                                                                                   } else { 
#                                                                                                                                   c = 'rgba(255, 255, 255, 0.7);'  
#                                                                                                                                   }    
#                                                                                                                                   return new L.DivIcon({ html: '<div style=\"background-color:'+c+'\"><span>' + childCount + '</span></div>', className: 'marker-cluster', iconSize: new L.Point(40, 40) });
#                                                                                                                                   
#     }"))
#   )%>%
#       
#       # Collèges Publics REP
#       
#       addMarkers(data =data_simul_college[data_simul_college$annee=="2014" &data_simul_college$secteur=="public"&data_simul_college$ep=="REP"  & data_simul_college$acad=="Toulouse",], ~long, ~lat, 
#                  # icon =greenLeafIcon_rep, 
#                  #radius = (data_simul_college$effectif_college[data_simul_college$Dénomination.principale=="COLLEGE"]/50),
#                 popup=data_simul_college$popup_coll[data_simul_college$annee=="2014" &data_simul_college$secteur=="public"&data_simul_college$ep=="REP"  & data_simul_college$acad=="Toulouse"],options=popupOptions(closeButton=T),
#                  #label=data_simul_college$Appellation.officiellle[data_simul_college$Dénomination.principale=="COLLEGE"&data_simul_college$REP=="Non"&data_simul_college$REPplus_OK=="Non"], group='Collèges publics',
#                  clusterOptions = markerClusterOptions(disableClusteringAtZoom  =13,spiderfyOnMaxZoom = F,iconCreateFunction=JS("function (cluster) {    
#                                                                                                                                 var childCount = cluster.getChildCount();  
#                                                                                                                                 if (childCount < 100) {  
#                                                                                                                                 c = 'rgba(255, 255, 255, 0.7);'
#                                                                                                                                 } else { 
#                                                                                                                                 c = 'rgba(255, 255, 255, 0.7);'  
#                                                                                                                                 }    
#                                                                                                                                 return new L.DivIcon({ html: '<div style=\"background-color:'+c+'\"><span>' + childCount + '</span></div>', className: 'marker-cluster', iconSize: new L.Point(40, 40) });
#                                                                                                                                 
#     }"))
#   )%>%
#       
#       # Collèges Publics REP+
#       
#       addMarkers(data =data_simul_college[data_simul_college$annee=="2014" &data_simul_college$secteur=="public"&data_simul_college$ep=="REP+"  & data_simul_college$acad=="Toulouse",], ~long, ~lat, 
#                  # icon =greenLeafIcon_rep_plus, 
#                  #radius = (data_simul_college$effectif_college[data_simul_college$Dénomination.principale=="COLLEGE"]/50),
#                  popup=data_simul_college$popup_coll[data_simul_college$annee=="2014" &data_simul_college$secteur=="public"&data_simul_college$ep=="REP+"  & data_simul_college$acad=="Toulouse"],options=popupOptions(closeButton=T),
#                  #label=data_simul_college$Appellation.officiellle[data_simul_college$Dénomination.principale=="COLLEGE"&data_simul_college$REP=="Non"&data_simul_college$REPplus_OK=="Non"], group='Collèges publics',
#                  clusterOptions = markerClusterOptions(disableClusteringAtZoom  =13,spiderfyOnMaxZoom = F,iconCreateFunction=JS("function (cluster) {    
#                                                                                                                                 var childCount = cluster.getChildCount();  
#                                                                                                                                 if (childCount < 100) {  
#                                                                                                                                 c = 'rgba(255, 255, 255, 0.7);'
#                                                                                                                                 } else { 
#                                                                                                                                 c = 'rgba(255, 255, 255, 0.7);'  
#                                                                                                                                 }    
#                                                                                                                                 return new L.DivIcon({ html: '<div style=\"background-color:'+c+'\"><span>' + childCount + '</span></div>', className: 'marker-cluster', iconSize: new L.Point(40, 40) });
#                                                                                                                                 
#     }"))
#   )
```



Evolution temporelle {data-icon="fa-line-chart"}
=======================================================================

### Variable à représenter
```{r }
selectInput('var_id', label = NULL, choices = c("Effectif","Note au brevet","Indice de position sociale"))
```

```{r }
# plot_dynamique <- function(data, etab, variable) {
#   
#   data[,variable] <- as.numeric(data[,variable])
#   
#   acad_etab <- data$acad[data$nom_norme == etab][1]
#   
#   mean_nat <- data %>%
#     group_by(annee) %>%
#     summarise(avg = mean(!!sym(variable), na.rm = T)) %>%
#     mutate(Echelon = "National")
#   
#   mean_acad <- data %>%
#     filter(acad == acad_etab) %>%
#     group_by(annee) %>%
#     summarise(avg = mean(!!sym(variable), na.rm = T)) %>%
#     mutate(Echelon = "Académie")
#   
#   mean_etab <- data[data$nom_norme == etab, ][1:4,c("annee", variable)] %>%
#     rename(avg = variable) %>%
#     mutate(Echelon = "Etablissement")
#   
#   df_mean_agg <- rbind(mean_etab, mean_acad, mean_nat)
#   
#   min <- min(unlist(data[,variable]), na.rm = T)
#   max <- max(unlist(data[,variable]), na.rm = T)
#   
#   # res_plot <- df_mean_agg %>%
#   #   ggplot(aes(x = annee, y = avg, color = Echelon)) +
#   #   geom_line(size = 1.5) +
#   #  # scale_y_continuous(limits = c(min, max)) +
#   #   scale_color_manual(values = c("red", "black", "blue")) +
#   #   theme_bw() +
#   #   labs(x = NULL, y = NULL)
#   
#   res_plot <- plot_ly(df_mean_agg, x=~annee,y=~avg, mode = 'lines+markers')
# 
#   return(res_plot)
#   
# }
# 
# renderPlot({
#       plot_dynamique(data_simul_college, input$etab_id, input$var_id)
#     })

df_fake <- data.frame(annee=c(2013,2014,2015,2016,2017,2018),
                      note_college=c(15,14.8,15,13,12,13),
                      note_acad=c(10,12,12,10,11,12.3),
                      note_all=c(13,13.5,14,12.5,13,12.5))

plot_ly(df_fake, x=~annee,y=~note_college, mode = 'lines+markers', name = 'Collège') %>%
   add_trace(y = ~note_acad, mode = 'lines+markers', name = 'Académie') %>%
   add_trace(y = ~note_college, mode = 'lines+markers', name = 'Collège') %>%
   add_trace(y = ~note_all, mode = 'lines+markers', name = 'France') %>%
  layout(legend = list(x = 0.1, y = 0.9)) %>%
  layout(yaxis = list(title=""),width = 1200)

```

Row 
------------------------------------------------------------------

Données brutes {data-icon="fa-table"}
=======================================================================

```{r }
datatable(data_simul_college[,c("nom_norme","annee","ep","effectif_1er_cycle","pcs_tres_favorisee","pcs_favorisee","pcs_moyenne","pcs_defavorisee","ips_total","taux_boursiers","etp_enseignants","ens_inf_35_ans","anc_ens_inf2","anc_ens_sup8","esurs_1er_cycle","taux_reussite_dnb","note_ecrit_dnb")],
          colnames = c('Etablissement', 'Année', 'Educ. Prioritaire', 'Effectif', "% PCS très favo.","% PCS favo","% PCS moyennes","% PCS defavorisées","IPS moyen","% Boursiers","Nb. ETP enseignants","% enseign. -35ans","% ancienneté inf. 2 ans","% ancienneté sup. 8 ans","E/S moyen","% réussite DNB","Note moyenne DNB"),rownames= FALSE)
```



Communiquez {data-icon="fa-comments"}
=======================================================================

Row 
------------------------------------------------------------------
```{r }
textAreaInput("comm_etab", label="En tant que directeur de l'établissement, vous pouvez faire remonter des remarques sur votre établissement", value = "...",height=200,width=1000)
```

Row {data-height=10}
------------------------------------------------------------------
```{r }
actionButton("buttone", "Envoyer",icon=icon("send"))
```

Row {data-height=10}
------------------------------------------------------------------

Row 
------------------------------------------------------------------

###Aidez nous à nous améliorer 

```{r }
radioButtons("Quest_1", "Quels indicateurs auriez-vous aimé apparaître en première page ?",
                   choices = c("Nombre d'heure par élève","Taille de l'établissement","Profil des enseignants (âge, ancienneté, ...)"),
                   selected = NULL)

radioButtons("Quest_2", "Quels indicateurs étaient selon vous en trop en preière page ?",
                   choices = c("Indice de position sociale","Nombre moyen d'élèves par structure","Moyenne aux épreuves écrites du DNB"),
                   selected = NULL)

textAreaInput("Quest_3", label="Autre commentaire :", value = "...",height=200,width=1000)

actionButton("buttone", "Envoyer",icon=icon("send"))

```

